臺灣臺北地方法院刑事判決　　　　　　 100年度簡上字第78號
上　訴　人　臺灣臺北地方法院檢察署檢察官
被　　　告　田寶猜
上列上訴人因被告恐嚇案件，不服本院於民國99年12月31日所為
99年度簡字第4492號第一審簡易判決（起訴案號：臺灣臺北地方
法院檢察署99年度偵字第17027號），提起上訴，本院管轄之第
二審合議庭判決如下：
    主  文
上訴駁回。
    事  實
一、田寶猜與黃琬臻於民國99年12月12日上午9 時許，在臺北市
    ○○區○○街98號9 樓門口，因細故發生爭執，田寶猜徒手
    傷害黃琬臻成傷（傷害部分業已撤回告訴，另經本院以99年
    度易字第2450號判決公訴不受理確定），詎田寶猜於同日上
    午9 時30分許，另基於恐嚇危害安全之犯意，在上址屋內，
    手持菜刀在黃琬臻面前揮舞，並恫嚇稱「我會拿菜刀來對付
    妳」等加害生命、身體之話語，使黃琬臻因而心生畏懼，致
    生危害於其生命、身體之安全。
二、案經黃琬臻訴由臺北市政府警察局萬華分局報告臺灣臺北地
    方法院檢察署檢察官偵查起訴，嗣被告於本院審理時自白犯
    罪，經本院改以簡易判決處刑。
    理    由
一、按被告以外之人於審判外之言詞或書面陳述，除法律有規定
    者外，不得作為證據，刑事訴訟法第159 條第1 項定有明文
    ；另按被告以外之人於審判外之陳述，雖不符前4 條（即刑
    事訴訟法第159 條之1 至第159 條之4 ）之規定，而經當事
    人於審判程序同意作為證據，法院審酌該言詞陳述或書面陳
    述作成時之情況，認為適當者，亦得為證據；當事人、代理
    人或辯護人於法院調查證據時，知有第159 條第1 項不得為
    證據之情形，而未於言詞辯論終結前聲明異議者，視為有前
    項之同意，同法第159 條之5 規定甚明。本案據以認定被告
    田寶猜犯罪事實之證據，均經被告同意具備證據能力（見本
    院卷第22頁背面）；本院審酌該等言詞陳述或書面陳述作成
    之情況認為適當，無不宜作為證據之情事，依刑事訴訟法第
    159 條之5 規定，均具備證據能力，均得作為證據。
二、上揭犯罪事實，業據被告於原審及本院審理時坦承不諱（見
    原審易字卷第59頁、本院卷第22頁背面、28頁、37頁背面）
    ，核與告訴人黃琬臻指訴情節一致（見臺灣臺北地方法院檢
    察署99年度他字第5590號卷第2 、10至12頁、本院卷第23頁
    ），足認被告任意性自白與事實相符，堪以採信。本案事證
    明確，被告恐嚇危害安全犯行可堪認定，應予依法論科。
三、核被告所為，係犯刑法第305 條恐嚇危害安全罪。又按量刑
    輕重，係屬事實審法院得依職權自由裁量之事項，苟已斟酌
    刑法第57條各款所列情狀而未逾越法定刑度，不得遽指為違
    法，最高法院72年度台上字第6696號、75年度台上字第7033
    號判例意旨可資參照。又在同一犯罪事實與情節，如別無其
    他加重或減輕之原因，下級審量定之刑，亦無過重或失輕之
    不當情形，則上級審法院對下級審法院之職權行使，原則上
    應予尊重，最高法院85年度台上字第2446號判決意旨可資參
    照。原審以被告罪證明確，因而適用刑事訴訟法第449 條第
    1 項前段、第3 項、第454 條第2 項，刑法第305 條、第41
    條第1 項前段，刑法施行法第1 條之1 規定為簡易判決，處
    拘役30日及諭知易科罰金之折算標準，其認事用法均無違誤
    ，並已充分審酌被告與告訴人已達成和解，及其智識程度，
    犯罪之動機、目的、所生危害，暨被告犯罪後坦承犯行，尚
    有悔意等一切情狀，復諭知易科罰金折算標準，其量刑尚屬
    妥適。檢察官上訴意旨雖指摘原審判決量刑似有過輕，有違
    量刑之內部性界限等語，但未具體求刑（見本院卷第38頁背
    面），惟依卷證所示，原審於量刑中既已審酌被告與告訴人
    間達成和解、被告智識程度，犯罪動機、目的、所生危害，
    暨被告犯罪後坦承犯行，尚有悔意等一切情狀，量刑部分已
    充分考量檢察官指摘情節，揆諸上揭說明，既無顯然違法或
    不當情形，所宣告之刑度亦屬妥適，認上訴亦無理由，應予
    駁回。
據上論斷，應依刑事訴訟法第455 條之1 第1 項、第3 項、第36
4 條、第368 條，判決如主文。
本案經檢察官劉文婷到庭執行職務。
中    華    民    國   100    年    5     月    26    日
                  刑事第八庭審判長法  官  徐千惠
                                  法  官  古瑞君
                                  法  官  湯千慧
以上正本證明與原本無異。
不得上訴。
                                  書記官  游雅鈞
中    華    民    國   100    年    5     月    27    日
附錄本案論罪科刑法條全文
中華民國刑法第305條
（恐嚇危害安全罪）
以加害生命、身體、自由、名譽、財產之事，恐嚇他人致生危害
於安全者，處2 年以下有期徒刑、拘役或3 百元以下罰金。